臺灣桃園地方法院刑事判決　　　　　100年度審交訴字第113號
公　訴　人　臺灣桃園地方法院檢察署檢察官
被　　　告　范志龍
上列被告因肇事遺棄罪等案件，經檢察官提起公訴（100 年度偵
字第6962號），被告於準備程序進行中，就被訴事實為有罪之陳
述，經本院告知簡式審判程序意旨，並聽取當事人之意見後，本
院合議庭裁定依簡式審判程序審理，判決如下：
    主  文
范志龍服用酒類，不能安全駕駛動力交通工具而駕駛，處有期徒
刑貳月，如易科罰金，以新臺幣壹仟元折算壹日；又駕駛動力交
通工具肇事，致人傷而逃逸，處有期徒刑陸月，如易科罰金，以
新臺幣壹仟元折算壹日。應執行有期徒刑柒月，如易科罰金，以
新臺幣壹仟元折算壹日。緩刑年，並應向公庫支付新臺幣萬
元。
    事  實
一、范志龍前於民國92年間因犯刑法第185 條之3 公共危險案件
    ，經臺灣新竹地方法院檢察署檢察官以92年度偵字第2086號
    為緩起訴處分確定，緩起訴期間自92年5 月5 日起至93年5
    月4 日止。詎其仍不知悔改，明知汽車駕駛人服用酒類後，
    不能安全駕駛動力交通工具者，不得駕車，竟於100 年1 月
    10日下午5 時許起，在桃園縣中壢市農會附近某工地內飲酒
    至同日晚間6 時30分許止，已達不能安全駕駛動力交通工具
    之程度，仍於飲酒結束後不久，隨即駕駛車牌號碼為4635-E
    8 號自用小客車，自前開工地離開，欲返回桃園縣八德市○
    ○街107 巷4 弄7 號4 樓之住處，嗣於同日晚間8 時15分許
    ，范志龍駕駛前開自用小客車沿桃園縣八德市○○路由豐德
    路往興豐路方向行駛時，因酒後操控力欠佳，逆向駛入對向
    車道內，而在桃園縣八德市○○路82號前，與沿對向車道遵
    行方向所行駛，由柯慧慧所騎乘之車牌號碼為IBQ-945 號之
    重型機車發生碰撞，柯慧慧因人車倒地，而受有臉部擦傷、
    下頷淺撕裂傷、手、小腿及顳顎關節挫傷等傷害（過失傷害
    部分未據告訴）。詎范志龍於駕車肇事致人受傷後，竟另基
    於肇事逃逸之犯意，未報警處理及採取必要之救護措施，即
    逕自駕駛前開自用小客車駛離現場。適有目擊者莊嘉玲記下
    車號報警處理，范志龍遂於同日晚間9 時36分許，在上開住
    處內為警查獲，警員旋對其實施酒測，並測得其吐氣所含酒
    精濃度高達每公升1.56毫克。
二、案經桃園縣政府警察局八德分局報請臺灣桃園地方法院檢察
    署檢察官偵查起訴。
    理  由
一、本案被告范志龍所犯均為死刑、無期徒刑或最輕本刑為3 年
    以上有期徒刑以外之罪，其於本院準備程序中就前揭被訴事
    實均為有罪之陳述，經本院告知簡式審判程序之旨，並聽取
    當事人意見後，本院合議庭依刑事訴訟法第273 條之1 第1
    項規定，裁定由受命法官獨任進行簡式審判程序，合先敘明
    。
二、前開犯罪事實，業據被告范志龍分別於警詢、檢察官訊問及
    本院審理中坦承不諱，並經證人即被害人柯慧慧及證人莊嘉
    玲分別於警詢及檢察官訊問中陳述無訛，且有酒精濃度檢測
    單、桃園縣政府警察局汽車駕駛人酒後生理協調平衡檢測紀
    錄卡、道路交通事故現場草圖、道路交通事故調查報告表(一)
    、(二)、衛生署桃園醫院診斷證明書、車禍現場照片及刑法第
    一百八十五條之三案件測試觀察紀錄表等在卷可稽，足徵被
    告自白與事實相符，事證明確，被告犯行堪以認定。
三、核被告所為，係犯刑法第185 條之3 之服用酒類不能安全駕
    駛動力交通工具而駕駛罪，同法第185 條之4 之駕駛動力交
    通工具肇事致人傷而逃逸罪。被告所犯上開2 罪間，犯意各
    別，行為互殊，應分論併罰。爰審酌被告前已因事實欄一所
    載之服用酒類，不能安全駕駛動力交通工具而駕駛之犯行，
    經臺灣新竹地方法院檢察署檢察官為緩起訴處分確定，從而
    被告就酒精成分對人之意識能力具有不良影響，酒後駕駛自
    用小客車對一般往來之公眾及駕駛人自身皆具有高度危險性
    一情，自應知之甚詳，且酒醉駕車致車毀人亡之報導時有所
    聞，各級政府機關對酒後嚴禁駕車一節復迭經宣導，詎被告
    仍不知檢束，於服用酒類後之呼氣酒精濃度高達每公升1.56
    毫克，已處於不能安全駕駛動力交通工具之狀態，仍駕駛自
    用小客車行駛於道路上，枉顧其他用路人之安全，且因而駕
    車肇事致人受傷後，又不依規定為救護或為必要之處置、通
    知而逃逸，一錯再錯，行為雖不足取，惟念其於警詢之初即
    坦承犯行，堪認尚有悔意等一切情狀，分別量處如主文所示
    之刑，並定其應執行之刑，及就各宣告刑與所定應執行刑均
    諭知易科罰金之折算標準，以示懲儆。末查被告前未曾因故
    意犯罪受有期徒刑以上刑之宣告，此有臺灣高等法院被告前
    案紀錄表附卷可憑，念其因一時短於思慮，致罹本罪，被告
    經此刑之宣告之教訓，自當知所警惕，而無再犯之虞，本院
    綜核各情，認前開對其所宣告之刑，以暫不執行為適當，爰
    併予宣告緩刑3 年，並應向公庫支付新臺幣3 萬元，以啟自
    新。
據上論斷，應依刑事訴訟法第273 條之1 第1 項、第299 條第1
項前段，刑法第185 條之3 、第185 條之4 、第51條第5 款、第
41條第1 項前段、第8 項、第74條第1 項第1 款、第2 項第4 款
，刑法施行法第1 條之1 第1 項，判決如主文。
本案經檢察官李安蕣到庭執行職務。
中    華    民    國   100    年    7     月    28    日
                        刑事庭    法  官  顏世翠
以上正本證明與原本無異。
如不服本判決，應於判決送達後10日內向本院提出上訴狀（應附
繕本），其未敘述上訴理由者，應於上訴期間屆滿後20日內補提
理由書狀於本院，上訴於臺灣高等法院。
                                  書記官  吳忻蒨
中    華    民    國   100    年    7     月    28    日
附錄本案論罪科刑法條：
中華民國刑法第185 條之3
（重大違背義務致交通危險罪）
服用毒品、麻醉藥品、酒類或其他相類之物，不能安全駕駛動力
交通工具而駕駛者，處一年以下有期徒刑、拘役或科或併科十五
萬元以下罰金。
中華民國刑法第185 條之4
（肇事遺棄罪）
駕駛動力交通工具肇事，致人死傷而逃逸者，處六月以上五年以
下有期徒刑。